【裁判字號】    95,上易,354
【裁判日期】    950630
【裁判案由】    違反毒品危害防制條例
【裁判全文】
臺灣高等法院高雄分院刑事判決         95年度上易字第354號
上  訴  人  臺灣高雄地方法院檢察署檢察官
被      告  甲○○
上列上訴人因被告違反毒品危害防制條例案件，不服臺灣高雄地
方法院94年度簡上字第1110號中華民國95年4 月21日第一審判決
（聲請簡易判決處刑案號：臺灣高雄地方法院檢察署94年度毒偵
字第8555號），提起上訴，本院判決如下：
    主  文
上訴駁回。
    理  由
一、檢察官聲請簡易判決處刑意旨略以：被告甲○○前因施用毒
    品案件，經法院裁定送觀察勒戒後，認無繼續施用毒品傾向
    ，經檢察官處分不起訴；復因施用毒品，再經法院裁定令入
    戒治處所施以強制戒治，並於民國90年8 月9 日停止戒治付
    保護管束，嗣於91年3 月26日保護管束期滿強制戒治執行完
    畢。詎其猶不知戒絕悔改，竟於強制戒治執行完畢釋放後5
    年內，基於施用毒品之犯意，於94年8 月7 日18時30分回溯
    24 小 時內之某時（不含警力拘束期間），在不詳處所，施
    用甲基安非他命1 次。嗣因甲○○另涉嫌贓物案件，為警於
    94年8 月7 日13時35分，在高雄縣鳥松鄉○○街與應安街口
    處查獲，經採集其尿液送驗後，始查悉上情，因認被告涉犯
    毒品危害防制條例第10條第2 項施用第二級毒品罪嫌云云。
二、本件公訴意旨被告甲○○涉犯毒品危害防制條例第10條第2
    項施用第二級毒品罪嫌，無非係以前揭犯罪事實業經員警採
    尿送驗，結果呈甲基安非他命陽性反應，有臺灣檢驗科技股
    份有限公司94年8 月23日濫用藥物尿液檢驗報告在卷可稽，
    為其論據。訊據被告甲○○堅決否認有何施用第二級毒品之
    犯行，辯稱：伊雖有毒品前科，然並無於前揭時、地為警查
    獲之事實，應係遭人冒名所致等語。
三、經查：
（一）本件被告甲○○並非94年8 月7 日接受高雄縣警察局仁武
      分局大華派出所（下稱大華派出所）警員詢間及採尿之人
      ，實際受採尿者為冒名「甲○○」之郭曉嵐業如前述，則
      本件首應審究者為檢察官起訴之對象為甲○○或郭曉嵐。
      按本件郭曉嵐於94年8 月7 日，在高雄縣鳥松鄉○○村○
      ○街與應安街口為警查獲涉犯竊盜、贓物案件，於警詢後
      ，固經警隨案移送臺灣高雄地方法院檢察署檢察官偵查訊
      問（由王邦安檢察官訊問），此有該署94年度偵字第1808
      2 號偵查（分由高碧霞檢察官偵辦）影卷可憑（外放）；
      本件違反毒品危害防制條例案件，則係大華派出所警員於
      查獲郭曉嵐竊盜、贓物罪嫌之同日18時30分採集郭曉嵐尿
      液送驗後，因呈甲基安非他命陽性反應，乃另於94年10月
      13日以高縣仁警刑移字第0940001085刑事案件報告書移請
      臺灣高雄地方法院檢察署檢察官偵辦（另行分94年毒偵字
      第8555號，由乙○○檢察官偵辦），此亦有毒品案件尿液
      採證檢驗對照表及該報告書各1 份在卷可按（見警一卷第
      8 頁，94年毒偵字第8555號卷第1 、2 頁），檢察官未再
      傳喚被告亦未調閱上開94年度偵字第18082 號案卷，即聲
      請簡易判決處刑，此亦有偵查一卷全卷可參，綜此，冒名
      「甲○○」之郭曉嵐於本件施用第二級毒品案件偵查中既
      從未到庭應訊，則本件檢察官聲請簡易判決處刑之對象，
      自係上開高縣仁警刑移字第0940001085刑事案件報告書中
      所指被告「甲○○」（男、59年9 月15日生）即本件被告
      甲○○而非冒名「甲○○」之郭曉嵐。
（二）原審法院調閱94年8 月7 日13時35分，在高雄縣鳥松鄉○
      ○街與應安街口，因涉嫌贓物案件而為警查獲自稱「甲○
      ○」之人，於高雄縣政府警察局仁武分局大華派出所所按
      捺之十指指紋卡，經送內政部警政署刑事警察局鑑定，以
      指紋電腦比對法、指紋特徵點比對法鑑驗，結果與該局存
      檔之郭曉嵐（男，52年2 月6 日生）指紋卡之指紋相符等
      情，有該局95年3 月14日刑紋字第0950035751號函附鑑驗
      書1 份附卷可憑（見原審簡上卷第27頁）。是當日為警查
      獲而於前揭派出所應訊、製作筆錄並按捺指紋之人，並非
      被告應已明確，則檢察官上開所據以認定本案被告施用毒
      品犯行之尿液檢驗報告，自不足為證，被告所辯，堪信為
      真實。檢察官所指被告甲○○涉犯上開罪嫌，自屬不能證
      明。
四、原審因而以不能證明被告犯罪，而為被告無罪之諭知，核無
    違誤，應予維持；檢察官上訴意旨，猶以本件聲請簡易判決
    處刑之對象係冒名「甲○○」之郭曉嵐，而非甲○○本人，
    指摘原判決對甲○○為判決為不當，並無理由，應予駁回。
據上論斷，應依刑事訴訟法第368 條，判決如主文。
本案經檢察官林應華到庭執行職務。
中    華    民    國    95    年    6     月    30    日
                  刑事第八庭    審判長法  官  李炫德
                                      法  官  簡志瑩
                                      法  官  蔡國
以上正本證明與原本無異。
不得上訴。
中    華    民    國    95    年    6     月    30    日
                                     書記官  翁心欣


司法院資訊處製作；財團法人民間司法改革基金會備份。
